【裁判字號】    99,易,67
【裁判日期】    990520
【裁判案由】    竊盜
【裁判全文】
臺灣高雄地方法院刑事判決                99年度易字第67號
公  訴  人  臺灣高雄地方法院檢察署檢察官
被      告  丙○○
            乙○○
共      同
選任辯護人  顏萬文律師
上列被告因竊盜案件，經檢察官提起公訴（98年度偵字第18754
號），被告於準備程序進行中就被訴事實為有罪之陳述，經本院
合議庭裁定改依簡式審判程序審理，判決如下：
    主  文
丙○○共同竊盜，累犯，處拘役肆拾日，如易科罰金，以新臺幣
壹仟元折算壹日。
乙○○共同竊盜，處拘役參拾日，如易科罰金，以新臺幣壹仟元
折算壹日。緩刑貳年。
    事  實
一、丙○○前於民國93年間，因違反商標法案件，經本院以93年
    度簡字第6188號判決處拘役55日，甫於94年6 月13日易科罰
    金執畢。詎其仍不知悛悔，與其女乙○○二人共同基於意圖
    為自己不法所有之犯意聯絡，於98年3 月28日9 時20分許，
    共同騎乘車牌號碼為OTY-735 號之重機車，在高雄縣鳳山市
    ○○路334 號「101 文具行」（公訴意旨誤載為「金玉堂文
    具店」），由乙○○徒手竊取三菱牌原子筆1 打（價值約新
    臺幣312 元），再交由丙○○將該原子筆藏入其左手袖子內
    而得逞，僅取出2 支原子筆結帳，旋即騎車離去。嗣因店員
    甲○○從監視畫面中認出二人曾於97年11月17日以相同手法
    在店內行竊（此部分犯行另行偵結），遂追出店外並記下機
    車車牌號碼後報警處理，警方因而循線查獲二人身分，知悉
    上情。
二、案經甲○○訴由高雄縣政府警察局鳳山分局報告臺灣高雄地
    方法院檢察署檢察官偵查起訴。
    理  由
一、本案被告丙○○、乙○○所犯之罪，均非法定刑為死刑、無
    期徒刑或最輕本刑三年以上有期徒刑之罪，亦均非高等法院
    管轄第一審之案件，渠2 人於本院準備程序中就被訴事實俱
    已為有罪之陳述，本院乃裁定進行簡式審判程序。又簡式審
    判程序之證據調查，依刑事訴訟法第273 條之2 規定，不受
    同法第159 條第1 項審判外陳述排除之限制，再被告丙○○
    、乙○○對於卷內之各項證據亦均不爭執證據能力，故卷內
    所列之各項證據，自得作為證據，先予敘明。
二、上揭犯罪事實，業據被告丙○○、乙○○坦承不諱，核與證
    人即101 文具行店員甲○○於警詢、偵查中之證述相符（見
    高雄縣政府警察局鳳山分局警卷第1 頁至第4 頁反、98年度
    偵字第18754 號偵卷第5 頁至第6 頁），復有監視器翻拍畫
    面23張（見高雄縣政府警察局鳳山分局警卷第9 頁至第11頁
    、98年度偵字第18754 號偵卷第11頁至第20頁）在卷可稽，
    並經本院當庭勘驗監視錄影光碟屬實，此有本院99年2 月8
    日勘驗筆錄附卷可憑（見本院卷一第19頁反至第21頁），足
    見被告丙○○、乙○○任意性自白均與事實相符，本件事證
    明確，渠等犯行均堪認定，應俱予依法論科。
三、核被告丙○○、乙○○所為，均係犯刑法第320 條第1 項普
    通竊盜罪。被告丙○○與被告乙○○間，有犯意聯絡及行為
    分擔，應論以共同正犯。又被告丙○○有事實欄所載之前案
    紀錄，甫於94年6 月13日易科罰金執行完畢，有臺灣高等法
    院被告前案紀錄表在卷可佐，其於受有期徒刑執行完畢後，
    5 年內故意再犯本件有期徒刑以上之罪，為累犯，應依刑法
    第47條第1 項規定加重其刑。爰審酌被告丙○○有多次竊盜
    前科，有台灣高等法院被告前案紀錄表1 紙在卷可參，其不
    思正途以獲取所需，僅為貪圖小利，復與被告乙○○任意竊
    取他人財物，所為實皆不足取，惟渠等所竊財物價值非鉅，
    被告丙○○、乙○○犯後皆坦承犯行，態度尚可，復已與被
    害人達成和解，賠償被害人之損失，此有和解書影本1 紙在
    卷可按（見本院卷一第26頁），再考以渠等犯罪之動機、目
    的、手段等一切情狀，分別量處如主文所示之刑，並俱諭知
    易科罰金之折算標準，以資懲儆。又被告乙○○未曾受有期
    徒刑以上刑之宣告，有上開前案紀錄表1 份在卷可稽，其因
    一時失慮偶罹刑典，犯後尚知坦承犯行，態度良好，經此偵
    審程序，當知所警惕，信無再犯之虞，本院認其所受刑之宣
    告，以暫不執行為適當，爰依刑法第74條第1 項第1 款併予
    宣告緩刑2 年，以啟自新。
據上論斷，依刑事訴訟法應依刑事訴訟法第273 條之1 第1 項、
第299 條第1 項前段，刑法第28條、第320 條第1 項、第47條第
1 項、第41條第1 項前段、第74條第1 項第1 款，刑法施行法第
1 條之1 ，判決如主文。
本案經檢察官鄧藤墩到庭執行職務。
中    華    民    國    99    年    5     月    20    日
                  刑事第七庭  法  官  簡佩珺
以上正本證明與原本無異。
如不服本判決應於收受送達後十日內向本院提出上訴書狀，並應
敘述具體理由；其未敘述上訴理由者，應於上訴期間屆滿後二十
日內向本院補提理由書（均須按他造當事人之人數附繕本）「切
勿逕送上級法院」。
中    華    民    國    99    年    5     月    20    日
                              書記官  蕭家玲
附錄犯罪科刑法條：
中華民國刑法第320條
（普通竊盜罪、竊佔罪）
意圖為自己或第三人不法之所有，而竊取他人之動產者，為竊盜
罪，處5  年以下有期徒刑、拘役或 5 百元以下罰金。
意圖為自己或第三人不法之利益，而竊佔他人之不動產者，依前
項之規定處斷。
前二項之未遂犯罰之。

司法院資訊處製作；財團法人民間司法改革基金會備份。
